【裁判字號】    99,消債更,24
【裁判日期】    990914
【裁判案由】    更生事件
【裁判全文】
臺灣雲林地方法院民事裁定            99年度消債更字第24號
聲  請  人
即  債務人  陳誼蓁
代  理  人  林琦勝律師
上列聲請人聲請更生事件，本院裁定如下：
    主  文
聲請人應於本裁定送達後十日內，補提如附表所示之相關資料證
明到院。
    理  由
一、按聲請更生或清算不合程式或不備其他要件者，法院應以裁
    定駁回之，但其情形可以補正者，法院應定期間先命補正，
    消費者債務清理條例第8條定有明文。
二、查本件聲請人具狀聲請更生程序，並未提出如附表所示之相
    關資料證明到院，爰定期命補正，如逾期未補正，則駁回其
    聲請。
中    華    民    國    99    年    9    月    14    日
              民事第二庭    法      官   蔡碧蓉
上為正本係照原本作成。
本件不得抗告。
中    華    民    國    99    年    9    月    14    日
                            書  記  官   蘇紋泙
附表：
(一)據聲請狀所載，聲請人於消債條例施行前，曾依照中華民國銀
  行公會會員辦理消費金融案件無擔保債務協商機制與台北富邦
  商業銀行成立協商。請陳明聲請人是否已毀諾？又未能按協商
  依約履行究係因何種不可歸責於己之事由所致，並提出相關證
  明文件。
(二)陳明聲請人於無法清償時，是否曾請求最大債權銀行或其他債
  權銀行降低還款金額或再循個別協商解決債務？並提出相關證
  明。
(三)聲請人陳誼蓁、配偶王水量、受扶養人王惠瑩、王惠璇、王惠
  毅、王啟賓於各金融機構之全部存摺（含證券存摺）完整影本
  （須附完整清晰內頁資料並補登存摺自96年1月1日起至本裁定
  送達日之後之交易明細；如無法補登，仍應提供帳戶及帳號）
  。
(四)請列表說明以聲請人陳誼蓁、配偶王水量、受扶養人王惠瑩、
  王惠璇、王惠毅、王啟賓為要保人、被保險人之所有保險單及
  現在之保單價值準備金，其名稱、種類？每月（年）繳納保險
  費金額？並提出相關資料。
(五)聲請前2年（即至99年9月9日止）財產變動狀況（含有償、無
  償行為所生之變動，如所變動者係不動產所有權，並應詳為表
  明不動產之地號、建號），如係因償債而變動者，並提出負債
  證明文件。
(六)詳細說明聲請人負擔之債務各係於何時成立？有何支出之必要
  ？另該花費是否殘留可變價之標的？
(七)陳明配偶王水量經營鐵工廠之營業情形？平均每月營業額？並
  提出營利事業登記證、納稅證明、勞工保險被保險人投保資料
  明細表及相關證明。
(八)聲請人陳誼蓁最近三個月內所申請之「全戶」戶籍謄本正本（
  記事欄不得省略）、96年度綜合所得稅各類所得資料清單及勞
  工保險被保險人投保資料明細表。
(九)陳明聲請人陳誼蓁目前之收入來源？每月薪資？並提出由雇主
  出具之在職證明（應註明到職日）及自99年1月至8月份之薪資
  證明單。
(十)配偶王水量、受扶養人王惠瑩、王惠璇、王惠毅、王啟賓、王
  慶章、王張月桃之97、98年度綜合所得稅各類所得資料清單及
  最近3個月內所申請之財產歸屬資料清單。
(十一)聲請人全戶有無領取任何補助金（如：教育補助、低收入戶補
  助）或其他社會福利補助？期間、數額？並提出相關證明。
(十二)由地政事務所出具座落於土庫鎮後埔里5鄰後埔207號之建物謄
  本、土地謄本正本。
(十三)陳明王慶章、王張月桃有無其他扶養義務人（子女）？聲請人
  之配偶王水量與其他扶養義務人就扶養義務之分擔方式？並提
  出其他扶養義務人之戶籍謄本及相關證明。
(十四)陳明受扶養人王慶章、王張月桃確有無法由其扶養義務人盡先
  負擔扶養義務，而有仰賴聲請人及其配偶扶養之事由暨其證明
  。
(十五)請列表說明聲請人目前每月必要支出之費用（含扶養費）？
(十六)目前有無強制執行事件繫屬於法院？若有，請敘明執行案號
  並請提出執行命令影本等。
(十七)提出聲請人之更生償還計畫草案，並說明是否有其他兼職收入
  ？如有，應併提出薪資收入證明。
(十八)提出最近三個月內所申請之財團法人金融聯合徵信中心前置協
  商專用債權人清冊（粉綠色）及個人信用報告書（粉紅色）。
(十九)聲請人、子女、配偶名下全部股票之明細。
(二十)最近五年內從事國內外股票、期貨、基金或其他金融商品之投
  資交易明細及證明文件。
■註：依消費者債務清理條例第61條、第65條之規定：若債務人
  提出之更生方案未經債權人會議同意可決、亦未經法院裁定認
  可者，應開始「清算程序」。屆時債務人所有之全部財產均將
  「拍賣變價」分配予債權人；且法院得依利害關係人之聲請或
  依職權限制債務人之生活；債務人公私法上之資格或權利將受
  限，不得從事擔任某些職務或某些特定業務之從業人員、不得
  經營某些特定營業或為某些特定交易行為、或會喪失某些特定
  資格；而若查明債務人有消費者債務清理條例第133 條、第
  134 條各款所規定之情事（例如經查明債務人有因浪費、賭博
  或其他投機行為，致財產顯然減少、負擔過重債務；或普通債
  權人之分配額低於債務人聲請前二年可處分所得扣除自己及依
  法應受其扶養者所必要生活費用之數額），本院將為「不免責
  」之裁定。
      ★註：關於更生方案之「認可」，本院必實際依聲請人之
        收入、資產狀況詳細評估，非依債權總額打折認定。
      ★故請台端考慮是否願重新與銀行協商成立一致性之清償
        方案？是否續行本件更生程序？並慎提更生方案。

司法院資訊處製作；財團法人民間司法改革基金會備份。
